【裁判字號】    99,撤緩更,2
【裁判日期】    991119
【裁判案由】    聲請撤銷緩刑
【裁判全文】
臺灣彰化地方法院刑事裁定             99年度撤緩更字第2號
聲  請  人  臺灣彰化地方法院檢察署檢察官
受  刑  人  甲○○
上列聲請人因受刑人犯竊盜案件（臺灣高等法院臺中分院96年度
上易字第2197號），聲請撤銷緩刑之宣告（99年度執聲字第759
號），本院以99年度撤緩字第83號裁定後，經受刑人提起抗告，
由臺灣高等法院臺中分院以99年度抗字第786 號裁定發回本院，
裁定如下：
    主  文
聲請駁回。
    理  由
一、聲請意旨略以：受刑人甲○○前因竊盜案件，經本院於民國
    96年8 月14日以96年度易字第925 號判決分別判處有期徒刑
    3 月，減為有期徒刑1 月又15日，如易科罰金，以新臺幣（
    下同）1 千元折算1 日，及拘役50日、46日、40日，並分別
    減為拘役25日、拘役23日、20日，應執行拘役60日，如易科
    罰金，以1 千元折算1 日，嗣經上訴後由臺灣高等法院臺中
    分院於97年5 月6 日以96年度上易字第2197號判決上訴駁回
    ，並宣告緩刑5 年，緩刑期間應依和解筆錄履行賠償責任，
    若有違反，即予撤銷緩刑之宣告確定，而和解筆錄記載之事
    項為「於97年5 月20日先給付新臺幣1 萬1 千元，其餘款項
    自97年6 月20 日 起，每月之20日給付新臺幣1 萬元，至清
    償完畢為止，所應給付之款項由被告甲○○匯入王雅智設於
    臺灣銀行彰化分行帳戶內」，惟該受刑人除分別於97年5 月
    21日、6 月23日，及98年2 月2 日、9 月23日（聲請書誤載
    為9 月24日）各匯款1萬 元、1 萬元、1 萬1 千元、5 千元
    予被害人外，即未再依上開和解筆錄內容給付款項予被害人
    。是受刑人已違反刑法第74 條 第2 項第3 款所定之負擔情
    節重大，足認原宣告之緩刑難收其預期效果，已合於刑法第
    75條之1 第1 項第4 款所定撤銷緩刑宣告之原因，爰依刑事
    訴訟法第476 條之規定聲請撤銷受刑人之緩刑宣告等語。
二、按緩刑宣告，得斟酌情形命犯罪行為人向被害人支付相當數
    額之財產或非財產上之損害賠償；又受緩刑之宣告，而違反
    前開規定所定負擔情節重大者，足認原宣告之緩刑難收其預
    期效果，而有執行刑罰之必要者，自得撤銷其緩刑宣告，刑
    法第74條第2 項第3 款、第75條之1 第1 項第4 款固有明文
    規定。惟違反負擔之情節是否確屬重大，仍應斟酌緩刑期間
    命應遵守事項之達成與宣告緩刑之目的而為認定，要非受緩
    刑宣告之人一有違反之情事即應撤銷該緩刑之宣告。且受緩
    刑宣告之人縱有違反負擔而情節重大者，亦應審酌其緩刑是
    否確難收其預期效果，且非執行刑罰無法達成矯正之目的。
    尤其是刑法第74條第2 項第3 款之以命犯罪行為人向被害人
    支付相當數額之財產或非財產上之損害賠償作為緩刑宣告之
    負擔，於宣告緩刑前即應考慮犯罪人實際之償還能力，避免
    流於形式；又上開命犯罪行為人向被害人支付相當數額之財
    產或非財產上之損害賠償之負擔，依刑法第74條第4 項之規
    定，得為民事強制執行之名義，被害人之債權依法得以保障
    ，權衡刑罰之目的在於制裁不法，而緩刑之宣告係為給予犯
    罪行為人自新之機會，受緩刑宣告者，其後若有不能履行賠
    償責任時，亦應究明其無法履行之原因是否正當，或僅係推
    諉拖延時間（如確有支付能力，而故意不給付），若確係因
    經濟窘困，或頓失給付能力，得否能因受緩刑宣告之人一時
    無法賠償，即僅以無民事上之賠償能力，認應以刑罰制裁取
    代緩刑宣告之效果，自有詳酌之必要。
三、經查，受刑人甲○○因犯竊盜等罪，經判處罪刑併諭知緩刑
    5 年，緩刑期間應依和解筆錄履行賠償責任，和解筆錄記載
    之事項為「被告甲○○願給付原告王月嬌新臺幣拾萬零壹仟
    元整，於97年5 月20日先給付新臺幣1 萬1 仟元，其餘款項
    自97年6 月20日起，每月之20日給付新臺幣壹萬元，至清償
    完畢為止，所應給付之款項由被告甲○○匯入王雅智設於臺
    灣銀行彰化分行帳戶內」，而受刑人除分別於97年5 月21日
    、6 月23日，及98年2 月2 日、9 月23日各匯款1 萬元、1
    萬元、1 萬1 千元、5 千元予被害人外，迄臺灣彰化地方法
    院檢察署以99年6 月9 日彰檢文執壬97執緩25字第26707 號
    函命受刑人寄送支付損害賠償證明文件前，即未再依上開和
    解筆錄內容給付款項予被害人等情，固有臺灣彰化地方法院
    檢察署99年6 月9 日彰檢文執壬97執緩25字第26707 號函及
    郵政跨行匯款申請書4 紙存卷可按，其有違反法院所定於緩
    刑期間應依和解筆錄履行賠償責任之條件乙節，殆無可疑。
    惟受刑人係因缺錢花用致罹刑章，有臺灣高等法院臺中分院
    96年度上易字第2197號判決在卷可稽；而本院觀諸其上開匯
    款之時間、金額均非能固定，與其於抗告狀所稱因無固定收
    入致無法定期賠償乙節相符，受刑人抗告狀所言應非虛偽，
    則受刑人是否係故意推諉拖延或有履行負擔之可能卻故不履
    行之情形，而屬違反緩刑負擔情節重大，已非無疑。再衡以
    受刑人於收受臺灣彰化地方法院檢察署彰檢文執壬97執緩25
    字第26707 號命其寄送支付證明文件之函文後，即分別於99
    年6 月29日、8 月17日匯款4 萬元、2 萬元予被害人，有其
    匯款資料附於臺灣高等法院臺中分院刑事卷宗第6 至11頁可
    考，且受刑人於本案審理期間，已於99年11月15日籌足金錢
    將所餘之賠償欠款5 千元給付予被害人，此有郵政跨行匯款
    申請書影本1 份在卷可佐，受刑人已將和解條件所應賠償予
    被害人之款項全額給付予被害人完畢。綜上，本院認受刑人
    雖確有遲延給付賠償金額之情形，但難認其係有意拖延及故
    意不為清償，從而，其違反緩刑宣告期間所定負擔之情節，
    尚難謂重大，無撤銷緩刑宣告之必要。是本件聲請為無理由
    ，應予駁回。
四、據上論斷，依刑事訴訟法第220條，裁定如主文。
中    華    民    國    99    年   11     月    19    日
                  刑事第四庭    法  官  吳永梁
以上正本證明與原本無異。
如不服本裁定，應於裁定送達後五日內向本院提出抗告狀( 須附
繕本) 。
中    華    民    國    99    年    11    月    19    日
                                書記官  許原嘉

司法院資訊處製作；財團法人民間司法改革基金會備份。
